臺灣板橋地方法院刑事附帶民事判決　　100年度附民字第87號
原　　　告　吉祥國際物業管理顧問股份有限公司
法定代理人　蘇惠玲
訴訟代理人　曾文珪
被　　　告　張傳明
上當事人間請求侵權行為損害賠償事件，本院判決如下：
    主    文
被告應給付原告新臺幣貳拾貳萬壹仟柒佰柒拾元。
訴訟費用由被告負擔。
本判決得假執行。
    事實及理由
一、原告起訴主張：被告張傳明受僱於吉祥國際物業管理顧問股
    份有限公司（下稱吉祥公司），並經該公司派遣至址設臺北
    縣（現改制為新北市）三峽鎮○○路75巷5 號之「遠東生活
    館」社區，擔任該社區管理委員會之總幹事乙職，負責執行
    該公司代上開社區管理委員會向社區住戶收取應繳交之管理
    費、停車管理費等款項，並存入該公司所指定之帳戶，暨保
    管零用金及綜理該社區一切行政事務等業務，為從事業務之
    人。詎其自99年2 月28日起至同年3 月10日止，利用職務之
    便，接續於向該社區住戶收取如附表所示之管理費、停車管
    理費等款項共計新臺幣（下同）214,536 元後，將上開款項
    連同所持有保管之零用金7,234 元，共計221,770 元，予以
    侵占入己，被告所涉業務侵占之犯行，業經臺灣板橋地方法
    檢察署檢察官偵查起訴（99年度偵字第11995 號），並經本
    院以100 年度易字第270 號刑事判決判處有期徒刑6 月在案
    ，為此，依侵權行為損害賠償之法律關係，並聲明求為判決
    ：如主文第1 項所示。
二、按當事人於言詞辯論時為訴訟標的之捨棄或認諾者，應本於
    其捨棄或認諾為該當事人敗訴之判決，民事訴訟法第384 條
    定有明文。查原告前揭主張之事實，業據提出與所述相符之
    遠東生活館社區99年度管理費收繳明細、遠東生活館99年2
    -12 月份、2 月份、1-12月份、3-2 月份（100 年）、8-12
    月份、2-3 月份管理費收繳單影本及明細、遠東生活館99/2
    月收入明細表、遠東生活館社區99年02月零用金支出明細表
    等件為證，並經被告於本院100 年3 月22日言詞辯論期日就
    原告請求之訴訟標的為認諾，依前揭規定，自應為被告敗訴
    之判決。
三、從而，原告依侵權行為損害賠償之法律關係，請求被告給付
    221,770 元，為有理由，應予准許。
四、又本件係本於被告認諾所為之判決，依民事訴訟法第389 條
    第1 項第1 款規定，應依職權宣告假執行。
五、結論：本件原告之訴為有理由，依民事訴訟法第78條、第38
    9 條第1 項第1 款，判決如主文。
中    華    民    國    100   年    3     月    22    日
                  刑事第十四庭  法  官  吳幸娥
以上正本證明與原本無異
如對本判決上訴，須於判決送達後20日內向本院提出上訴狀。
                                書記官  黃頌棻
中    華    民    國    100   年    3     月    22    日